【裁判字號】    88,訴,689
【裁判日期】    890113
【裁判案由】    毒品危害防制條例等
【裁判全文】
臺灣士林地方法院刑事判決                          八十八年度訴字第六八九號
    公  訴  人  臺灣士林地方法院檢察署檢察官
    被      告  甲○○
                丙○○
右列被告等因毒品危害防制條例等案件，經檢察官提起公訴 (八十八年度偵字第八九
九六號)，本院判決如左：
    主  文
甲○○連續轉讓第二級毒品，處有期徒刑柒月，緩刑年，扣案之第二級毒品安非他
命驗餘淨重零點貳壹公克沒收銷燬之。
丙○○明知為禁藥，而牙保，處有期徒刑月，緩刑年。
    事  實
一、甲○○與丙○○前為男女朋友之關係，二人均染有施用第二級毒品安非他命之惡
    習，並常一起施用。甲○○因施用安非他命之量較小，竟基於概括犯意，先後於
    民國八十八年七月底某日及八月初某日，在台北市○○區○○路七段二八０巷三
    二號，各轉讓一次施用量之安非他命予丙○○。於八十八年八月初某日晚上，甲○○因欲購買安非他命施用，而致電央丙○○介紹，丙○○明知安非他命係經行
    政院衛生署明令公告禁止之毒害藥品，仍於同日晚十二時許，偕同乙○○至台北
    縣新莊市○○路，牙保甲○○向乙○○購買新台幣（下同）三千元，重約０．六
    公克之安非他命。嗣於八十八年八月二十九日，為警在台北市○○○路○段二四
    三巷九─二號二樓，查獲甲○○，並扣得甲○○準備要轉讓予丙○○之安非他命
    淨重０．二二五二公克（後取０．０一一九公克鑑驗，餘０．二一三三公克），
    經甲○○供述，始循線查獲丙○○。
二、案經台北縣警察局淡水分局報告台灣士林地方法院檢察署檢察官偵查起訴。
    理  由
一、右揭被告丙○○牙保被告甲○○向乙○○購買安非他命之事實，業據被告丙○○
    於偵查及本院審理中坦認不諱，核與被告甲○○所述相符，雖證人乙○○於本院
    否認上情，惟查證人乙○○若坦認上開被告丙○○牙保甲○○向其買安非他命之
    事實，將使其犯有販賣毒品罪行，是其右述證詞顯係避己刑責，尚難採信，應以
    被告二人所述為可採。次查被告二人均供述因被告甲○○無安非他命施用，始致
    電被告丙○○代其找賣主等語，參以被告丙○○與被告甲○○前為男女朋友關係
    ，被告甲○○復曾提供安非他命供其施用（詳後述）等情，堪認被告丙○○上舉
    顯僅有牙保之犯意，而無幫助乙○○販賣安非他命之意至明，附此敘明。
二、訊據被告甲○○雖否認右揭轉讓安非他命之犯行，辯稱：伊未給被告丙○○安非
    他命，僅係和其一起施用過二次云云，惟查右揭犯罪事實，業據被告甲○○於警
    訊及偵查中自白不諱，核與被告丙○○於偵查中所述相符，此外被告甲○○準備
    轉讓予被告丙○○之安非他命，經送憲兵司令部刑事鑑識中心鑑驗，含有安非他
    命成分，有該中心鑑驗通知書附於本院卷可稽，堪認被告確有前揭犯行無訛，於
    本院所辯及被告丙○○於本院所述，顯均為避重就輕之詞，不足採信。
    附此敘明。
三、綜上所述，本件事證明確，被告二人犯行堪以認定，應依法論科。
四、查安非他命業經行政院衛生署迭於六十八年七月七日以衛署藥字第二二一四三三
    號及六十九年十二月八日以衛署藥字第三○一一二四號公告列為不准登記藥品及
    禁止使用在案，復於七十五年七月十一日以衛署藥字第五九七六二七號再度公告
    禁止使用，更於七十九年十月九日以衛署藥字第九○四一四二號公告列為麻醉藥
    品管理條例第二條第四款所規定之化學合成麻醉藥品，於同年十一日生效，但前
    揭禁藥管理之公告並未廢止，此經該署以八十年十二月十六號衛署藥字第九八七
    一二七號函釋在案，是安非他命列為麻醉藥品後仍不失其禁藥之性質。核被告甲○○所為，係犯毒品危害防制條例第八條第二項之轉讓第二級毒品罪。其轉讓前
    後持有安非他命之低度行為，應為轉讓之高度行為所吸收，不另論罪，至其先後
    二次之轉讓犯行，時間緊接，所犯罪名相同，顯係出於概括之犯意反覆為之，為
    連續犯，應依刑法第五十六條之規定以一罪論，並加重其刑。至被告丙○○所為
    ，係犯藥事法第八十三條第一項之牙保禁藥罪。爰分別審酌被告二人犯罪之動機
    、手段、被告甲○○轉讓之次數及犯後態度等一切情狀，分別量處如主文所示之
    刑。又依卷附之台灣高等法院被告全國前案紀錄表所示，被告甲○○前未曾受有
    期徒刑以上刑之宣告，而被告丙○○雖曾因麻醉藥品管理條例案件，經本院於八
    十四年七月十八日判決有期徒刑四月，緩刑三年，惟本件非緩刑期內所為，該緩
    刑復未經撤銷，是上開判決刑之宣告即失其效力。被告二人均因一時失慮，偶罹
    刑典，經此刑之宣告後，應知警惕而無再犯之虞，本院因認暫不執行二人之刑為
    當，均予以宣告緩刑三年，用啟自新。
五、扣案之安非他命淨重０．二二五二公克，取０．０一一九公克鑑驗用罊，餘０．
    二一三三公克，為違禁物，又為甲○○準備犯罪之物，應依毒品危害防制條例第
    十八條第一項前段之規定宣告沒收銷燬之。
六、據上論斷，應依刑事訴訟法第二百九十九條第一項前段，毒品危害防制條例第八
    條第二項、第十八條第一項前段，藥事法第八十三條第一項，刑法第十一條、第
    五十六條、第七十四條第一款，判決如主文。
本案經檢察官繆卓然到庭執行職務
中        華        民        國    八十九    年    一    月    十三    日
                                臺灣士林地方法院刑事第四庭
                                    法  官  江  翠  萍
右正本證明與原本無異。
如不服本判決，應於判決送達後十日內，向本院提出上訴狀。
                                    書記官  陳  淑  女
中        華        民        國    八十九    年    一    月    十七    日
附錄本案論罪科刑法條全文
毒品危害防制條例第八條第二項：
  轉讓第二級毒品者，處六月以上五年以下有期徒刑，得併科新臺幣七十萬元以下罰
  金。
藥事法第八十三條第一項：
明知為偽藥或禁藥，而販賣、供應、調劑、運送、寄藏、牙保、轉讓或意圖販賣而陳
列者，處五年以下有期徒刑，得併科新台幣十萬元以下罰金。


司法院資訊處製作；財團法人民間司法改革基金會備份。
